【裁判字號】    90,易,1112
【裁判日期】    900719
【裁判案由】    傷害
【裁判全文】
臺灣桃園地方法院刑事判決                          九十年度易字第一一一二號
    公  訴  人  臺灣桃園地方法院檢察署檢察官
    被      告  乙○○
右列被告因傷害案件，經檢察官提起公訴（九十年度偵字第三六九三號），本院判決
如左：
    主  文
乙○○傷害人之身體，累犯，處有期徒刑月，如易科罰金，以佰元折算壹日。
    事  實
一、乙○○前曾於民國八十七年間，因違反槍砲彈藥刀械管制條例案件，經法院判處
    有期徒刑三月，於八十七年十一月十五日確定，已於八十八年六月二十二日執行
    完畢，猶不知悔改，復於九十年一月十九日下午二時二十五分許，在桃園縣中壢
    市幸福新村一０五七號前，因為不滿甲○○○所飼養之狗在其自宅前排泄及狂吠
    ，而與甲○○○發生口角，詎乙○○於雙方爭吵之際，竟基於傷害人身體之犯意
    ，以原擬用於驅趕群狗而持握於手中之鐵條，毆打甲○○○之雙腳，致甲○○○
    當場受有兩側膝擦傷、及鈍傷併疼痛腫脹之傷害。
二、案經甲○○○訴由桃園縣警察局中壢分局報請臺灣桃園地方法院檢察署檢察官偵
    查起訴。
    理  由
一、訊據被告乙○○矢口否認有何傷害他人身體之犯行，辯稱：伊沒有打告訴人，她
    的傷如何來的，伊不知道云云。惟查，被告之右揭事實，業據告訴人甲○○○指
    訴歷歷，又按告訴人甲○○○與被告乙○○平日毗鄰而居，素有睦鄰情誼，無何
    怨隙仇恨，被告如未對於告訴人為傷害之犯行，衡情告訴人應不致謊捏詞語誣陷
    被告，顯見被告之上揭辯詞，無非僅係事後卸責之語，不足採信。此外，本件另
    有行政院衛生署桃園醫院為告訴人甲○○○所出具之傷害診斷證明書一份在卷資
    佐可參，事證明確，被告右揭犯行足堪認定，應予依法論科。
二、核被告乙○○右揭所為，係犯刑法第二百七十七條第一項之傷害罪。次查，被告
    前於八十七年間因違反槍砲彈藥刀械管制條例案件，曾經法院判處有期徒刑三月
    確定，已於八十八年六月二十二日執行完畢，此有臺灣高等法院被告全國前案記
    錄表在卷可考，被告於刑之執行完畢後，五年內又再犯本件有期徒刑以上之罪，
    為累犯，應依刑法第四十七條之規定，加重其刑。爰審酌被告犯罪之動機、手段
    ，並另參其品性、素行、告訴人即被害人所受傷害程度及被告犯罪後態度等一切
    情狀，量處如主文所示之刑，同時並諭知易科罰金之折算標準，以資懲儆。
三、據上論斷，應依刑事訴訟法第二百九十九條第一項前段，刑法第二百七十七條第
    一項、第四十七條、第四十一條第一項前段，罰金罰鍰提高標準條例第一條前段
    、第二條，判決如主文。
本案經檢察官陳美華到庭執行職務。
中      華      民      國      九十    年      七      月      十九    日
                                  臺灣桃園地方法院刑事第一庭
                                      法  官  呂  仲  玉
右正本證明與原本無異。
如不服本判決，應於判決送達後十日內向本院提出上訴狀( 應附繕本 )，上訴於
臺灣高等法院。
                                      書記官  劉  晨  輝
中        華        民        國      九十    年    七   月   二十三    日
論罪法條：
刑法第二百七十七條
傷害人之身體或健康者，處三年以下有期徒刑，拘役或一千元以下罰金。
犯前項之罪，因而致人於死者，處無期徒或七年以上有期徒刑，致重傷者，處三年以
上、十年以下有期徒刑。


司法院資訊處製作；財團法人民間司法改革基金會備份。
